臺灣高等法院刑事裁定
111年度抗字第801號
抗 告 人即
聲明異議人  彭雅雯




上列抗告人即聲明異議人因聲明異議案件，不服臺灣桃園地方法
院111年度聲字第26號，中華民國111年4月26日裁定，提起抗告
，本院裁定如下：
    主  文
抗告駁回。                                              
    理  由
一、原裁定意旨略以：抗告人即聲明異議人彭雅雯（下稱抗告人
    ）前因違反毒品危害防制條例案件，經原審法院以106年度
    訴字第665號判決定應執行有期徒刑17年，上訴後，經本院
    以109年度上訴字第1521號判決上訴駁回，再上訴後，復經
    最高法院以110年度台上字第4148號判決上訴駁回確定，此
    有本院被告前案紀錄表在卷可佐，又被告復向本院聲請再審
    暨停止刑罰執行均經本院以110年度聲再字第452號裁定上開
    聲請均駁回。嗣臺灣桃園地方檢察署（下稱桃園地檢署）檢
    察官以110年執字9848號執行指揮，惟抗告人並未遵期到案
    ，復拘提無著，經該署檢察官發布通緝，嗣於民國110年2月
    2日為警緝獲歸案，再經該署檢察官以110年執字9848號執行
    指揮書於110年12月2日將抗告人送監執行等情，業經原審調
    閱桃園地檢署110年執字9848號執行卷宗核閱屬實。復查上
    開案件依法業已確定，若未經再審管轄法院之檢察署檢察官
    命停止執行，執行檢察官亦不得予以審認並逕命停止或暫緩
    執行，是難認抗告人得據為對檢察官執行之指揮聲明異議之
    適法理由，本件檢察官依原審法院確定判決內容為指揮執行
    ，自難指其執行之指揮為違法或其執行方法不當。綜上所述
    ，本件檢察官執行之指揮核無不當，抗告人聲明異議之事由
    ，均無理由，應予駁回云云。　　
二、抗告意旨略以：抗告人因案遭判處有期徒刑17年，已委任律
    師提出再審與暫緩執行之聲請，倘檢察官不同意暫緩執行應
    讓抗告人明白，而非草率以通緝之名將抗告人收監執行，對
    抗告人不公平，抗告人因此入監諸多事宜無法交代，且以通
    緝之名歸案重創抗告人，並影響日後提報假釋時之評價。況
    且，桃園地檢署聲請沒入保證金，業經原審法院裁定駁回，
    桃園地檢署已歸還刑事保證金新臺幣（下同）5萬元，足證
    抗告人並未構成通緝之實，請給予合理公平裁定云云。
三、按受刑人或其法定代理人或配偶以檢察官執行之指揮為不當
    者，得向諭知該裁判之法院聲明異議，刑事訴訟法第484條
    定有明文。又該條所稱之聲明異議，必須檢察官執行之指揮
    為不當者，始得為之，所謂檢察官執行之指揮不當，係指就
    執行之指揮違法及執行方法不當等情形而言。至檢察官對於
    受判決確定之受刑人傳喚、拘提、通緝，僅係依同法第 469
    條為刑罰執行前之強制處分而已，屬執行前之先行程序，非
    可認係檢察官之執行指揮，自無對之聲明異議之餘地（最高
    法院110年度台抗字第859號、第1238號裁定意旨參照）。又
    裁判除關於保安處分者外，於確定後執行之，刑事訴訟法第
    456條前段定有明文，故裁判一經確定，非依法定程序，不
    能停止其執行之效力，是以，除法院之確定判決或定執行刑
    之確定裁定，有違法情事，經非常上訴或再審程序，加以撤
    銷或變更者外，原確定裁判有其執行力，檢察官應據以執行
    。再按刑事訴訟法第430條規定：「聲請再審，無停止刑罰
    執行之效力，但管轄法院之檢察官於再審之裁定前，得命停
    止。」故於再審裁定前，是否停止執行，屬檢察官執行指揮
    時自由裁量之職權行使事項，非謂一經受刑人聲請再審，檢
    察官即應停止執行（最高法院108年度台抗字第1324號裁定
    意旨參照）。
四、經查：
  ㈠抗告人因違反毒品危害防制條例案件，經原審法院以106年度
    訴字第665號判決定應執行有期徒刑17年，抗告人不服提起
    上訴後，經本院以109年度上訴字第1521號判決駁回上訴，
    抗告人不服再提上訴，經最高法院於110年8月5日以110年度
    台上字第4148號判決駁回上訴確定，嗣桃園地檢署檢察官以
    110年執字9848號執行指揮書執行，因抗告人經傳喚後未遵
    期到案，復拘提無著，經桃園地檢署檢察官於110年11月12
    日發布通緝等情，有本院被告前案紀錄表在卷可考（見本院
    卷第21至39頁），則桃園地檢署檢察官依上開有罪確定判決
    ，以110年執字9848號執行指揮書執行，自屬有據。況檢察
    官係對於受判決確定之抗告人所為「傳喚」、「拘提」、「
    通緝」等行為，係依刑事訴訟法第469條所為刑罰執行前之
    強制處分行為，屬執行前之先行程序，自非得聲明異議之標
    的，抗告人據此指摘檢察官執行之指揮不當，尚非有據。
　㈡抗告人雖就上揭確定判決向本院聲請再審暨停止刑罰執行，
    經本院以其聲請核與刑事訴訟法第420條第1項第6款所定再
    審之要件不相符，為無理由，於110年11月30日以110年度聲
    再字第452號裁定駁回再審及停止刑罰執行之聲請，抗告人
    再向本院提起再審，經本院以抗告人之聲請再審程序已違背
    規定，於法不合，於111年6月23日以111年度聲再第267號裁
    定駁回再審之聲請等情，有上開刑事裁定、本院被告前案紀
    錄表等件在卷可查，惟依上說明，聲請再審無停止刑罰執行
    效力，亦非法定停止徒刑執行之事由，且抗告人復無刑事訴
    訟法第467條各款所列應停止執行之事由，從而，執行檢察
    官未停止執行，係屬法律授權檢察官所行使之合義務性裁量
    權限，尚難指為違法或不當。
　㈢至抗告意旨另以桃園地檢署聲請沒入保證金，業經原審法院
    裁定駁回，桃園地檢署已歸還刑事保證金5萬元，足證抗告
    人並未構成通緝之實云云。然原審法院係以檢察官聲請沒入
    前開保證金時，抗告人已入監執行本案為由，始裁定駁回桃
    園地檢署檢察官沒入保證金之聲請，此觀之原審法院110年
    度聲字第3676號裁定自明，自難遽此即認檢察官對抗告人發
    布通緝有何違法或不當，附此敘明。
五、綜上所述，原裁定駁回抗告人聲明異議，並無違誤。抗告人
    仍執前詞提起抗告，為無理由，應予駁回。
據上論斷，依刑事訴訟法第412條，裁定如主文。
中　　華　　民　　國　　111 　年　　9 　　月　　30　　日
                  刑事第二十三庭審判長法　官  許永煌
　　　　　　　　　　　　　　　　　    法　官  黃美文
　　　　　　　　　　　　　　　　　    法　官  雷淑雯
以上正本證明與原本無異。
如不服本裁定，應於收受送達後5日內向本院提出再抗告狀。
                                      書記官  林立柏
中　　華　　民　　國　　111 　年　　10　　月　　5 　　日